臺灣新竹地方法院刑事宣示判決筆錄
110年度訴字第766號
公  訴  人  臺灣新竹地方檢察署檢察官
被      告  許展榮


選任辯護人  李晉安律師
上列被告因妨害風化案件，經檢察官提起公訴（110年度偵字第4
818號、第7044號）後，聲請改依協商程序而為判決，本院於中
華民國111年1月13日下午4時在本院刑事第15法庭宣示判決，出
席職員如下：
                                          法  官  王靜慧
                                          書記官  莊琬婷
                                          通  譯  楊德光
法官起立朗讀判決主文、犯罪事實要旨、處罰條文、附記事項，
及告以上訴限制、期間並提出上訴狀之法院，且諭知記載其內容
：
一、主  文：
　　甲○○犯圖利容留性交罪，處有期徒刑陸月，如易科罰金，以
    新臺幣壹仟元折算壹日。緩刑貳年，並應於判決確定後陸個
    月內支付公庫新臺幣伍萬元。扣案如附表所示之物均沒收。
二、犯罪事實要旨：
　　甲○○基於使女子與他人為性交行為而容留以營利之犯意，自
    民國110年3月25日起，在新竹縣○○市○○○街000號悠境養身館
    （原名：水漾美容會館），擔任櫃臺及現場負責人之工作，
    並提供潤滑液，容留女子在上址與不特定男客從事「全套」
    （即提供以性交直至射精行為之性服務）與「半套」（俗稱
    打手槍，即撫摸男客之生殖器直至射精）服務，其收費方式
    分為：「半套」每次收取新臺幣(下同)2,200元之對價（甲○
    ○與店家分得900元，小姐分得1,300元）、「全套」每次收
    取3,300元至4,000元之對價（甲○○與店家分得900元，其餘
    由小姐分得），藉此方式為營利以謀取不法利益。嗣於㈠110
    年4月11日21時54分許，男客李宇軒於上址2樓206包廂內與
    黃巧旻（綽號：旻寶）以3,300元之代價為「全套」性交易
    ，當場為警查獲，並在包廂內扣得其2人使用過之保險套1個
    ，另在櫃臺查扣甲○○所管領之營業日報表1張、流水單13張
    、現金28,400元等物。㈡110年6月3日21時48分許，男客鄧喻
    （原名：鄧天喻）於上址2樓203包廂內與黃彤（綽號：牛奶
    ）以4,000元之代價為「全套」性交易，當場為警查獲，並
    在包廂內扣得店家提供性交易時潤滑使用之水性精油1瓶，
    在櫃臺查扣甲○○所管領之營業日報表2張、營業用手機6支、
    現金16,800元等物。　　
三、處罰條文：
　　刑法第231條第1項前段。
四、附記事項：
　㈠按供犯罪所用、犯罪預備之物或犯罪所生之物，屬於犯罪行
    為人者，得沒收之，刑法第38條第2項定有明文。經查，扣
    案如附表所示之物，均為被告所有供本件犯罪使用之物，業
    據被告於本院協商程序中陳述甚明（本院卷第60頁），爰依
    上開規定宣告沒收。
　㈡本案為警於110年4月11日、同年6月3日分別在上址扣得之現
    金28,400、16,800元，男客李宇軒、鄧喻於警詢中均陳稱：
    性交易費用尚未交付予店家或小姐等語（偵字第4818號卷第
    17頁反面、偵字第7044號卷第22頁反面），顯見該2筆現金
    並非男客李宇軒、鄧喻支付之性交易費用，亦無其他證據證
    明該2筆現金確係被告為本次圖利媒介猥褻犯行之犯罪所得
    ，且公訴人於協商過程就上開之現金亦與被告達成不予沒收
    之合意，爰就此均不予宣告沒收。
　㈢另扣案使用過之保險套1個，為男客李宇軒自行準備，業據其
    於警詢中陳述在卷（偵字第4818號卷第17頁），並非被告所
    有之物，爰不予宣告沒收，附此敘明。
五、協商判決除有刑事訴訟法第455條之4第1項第1款於本訊問程
    序終結前，被告撤銷協商合意或檢察官撤回協商聲請者；第
    2款被告協商之意思非出於自由意志者；第4款被告所犯之罪
    非第455條之2第1項所定得以協商判決者；第6款被告有其他
    較重之裁判上一罪之犯罪事實者；第7款法院認應諭知免刑
    或免訴、不受理者情形之一，及違反同條第2項「法院應於
    協商合意範圍內為判決；法院為協商判決所科之刑，以宣告
    緩刑或2年以下有期徒刑、拘役或罰金為限」之規定者外，
    檢察官與被告均不得上訴。
六、如有前項得上訴之情形，得自收受宣示判決筆錄送達之日起
    20日內，向本院提出上訴書狀，上訴於第二審法院。
本案經檢察官林佳穎提起公訴，檢察官林李嘉到庭執行職務。　
中　　華　　民　　國　　111 　年　　1 　　月　　13　　日
                  刑事第三庭    書記官  莊琬婷
                                法  官  王靜慧  
以上正本證明與原本無異。
中　　華　　民　　國　　111 　年　　1 　　月　　13　　日
                                書記官  陳弘明 　　　　
附錄本案論罪科刑法條：
中華民國刑法第231條第1項前段
意圖使男女與他人為性交或猥褻之行為，而引誘、容留或媒介以
營利者，處5年以下有期徒刑，得併科10萬元以下罰金。
附  表：
編號 扣押物品名稱、數量 備註   1  OPPO黑色手機1支（含SIM卡1張） 1.IMEI碼：000000000000000 0.保管字號：110年度院保字   第732號   2 OPPO草綠色手機1支（含SIM卡2張） 1.IMEI碼：000000000000000 0.保管字號：110年度院保字   第732號   3 OPPO藍色手機1支（含SIM卡1張） 1.IMEI碼：000000000000000 0.保管字號：110年度院保字   第732號   4 SAMSUNG粉紅色手機1支（含SIM卡1張） 1.IMEI碼：000000000000000 0.保管字號：110年度院保字   第732號   5 OPPO藍色手機1支（含SIM卡1張） 保管字號：110年度院保字第732號   6 SAMSUNG黑色手機1支（含SIM卡2張） 1.IMEI碼：000000000000000 0.保管字號：110年度院保字   第732號   7 營業日報表3張 保管字號：110年度院保字第732、741號   8 消費流水單13張 保管字號：110年度院保字第741號   9 水性精油1瓶 保管字號：110年度院保字第732號